ACORDAO-COMPLETO-2546259

ACÓRDÃO 4465/2022 ATA 27/2022 - PRIMEIRA CÂMARA

VISTOS, relatados e discutidos estes autos que cuidam de correção de erro material no Acórdão 1273/2022-TCU-Primeira Câmara;
ACORDAM os Ministros do Tribunal de Contas da União, reunidos em sessão da Primeira Câmara, com fundamento no artigo 48 da Lei 8.443/1992, c/c os artigos 285 e 286 do Regimento Interno do TCU, diante das razões expostas pelo Relator, em:
9.1. manter inalterado o Acórdão 1273/2022-TCU-Primeira Câmara.

Correção de erro material em ato de pessoal.

Primeira Câmara

Tribunal Regional do Trabalho da 3ª Região/MG.

3. Recorrente: Herce Martins Pontes (XXX.332.826-XX).

13.1. Ministros presentes: Walton Alencar Rodrigues (Presidente), Benjamin Zymler, Bruno Dantas (Relator), Vital do Rêgo e Jorge Oliveira.
13.2. Ministro que não participou da votação: Jorge Oliveira.
13.3. Ministros-Substitutos presentes: Augusto Sherman Cavalcanti e Weder de Oliveira.

BRUNO DANTAS

Ministro Walton Alencar Rodrigues.

Adoto como relatório o parecer o douto Ministério Público de Contas (peça 43) :
"Trata-se de proposta de correção de erro material oferecida pela Secretaria de Gestão de Processos - Seproc, em cumprimento às orientações expedidas no âmbito do Memorando-Circular 41/2016 da Segecex.
A unidade técnica entende que houve erro material no item 9.1 do Acórdão 1273/2022-TCU-Primeira Câmara que, em sede de recurso, dispôs o seguinte:
'9.1. conhecer e dar provimento parcial ao pedido de reexame para afastar, do item 9.3.2 do Acórdão 8250/2020-TCU-Primeira Câmara, a determinação corretiva em relação aos anuênios, mantendo-se as determinações corretivas em relação à parcela "opção" e aos quintos;'
A Seproc assevera que 'não consta do item 9.3.2 do Acórdão recorrido, a determinação corretiva que deveria ser afastada, conforme a redação conferida ao item 9.1 do Acórdão 1273/2022-TCU-Primeira Câmara' (item 4 da instrução de peça 41) .
Eis o teor do referido item: '9.3.2. suspenda os pagamentos realizados com base no ato ora impugnado;'
Embora não conste do item 9.3.2 do Acórdão 8250/2020-TCU-Primeira Câmara expressa determinação para supressão dos anuênios, deve-se observar que nesta deliberação o TCU considerou ilegais a concessão de quintos, da vantagem opção e de anuênios. Logo, no item 9.3.2 está implícita a suspensão das três parcelas irregulares.
O item 9.1 do Acórdão 1273/2022-TCU-Primeira Câmara, portanto, não contém erro material a ser corrigido, pois apenas afastou do item 9.3.2 da deliberação recorrida uma das parcelas consideradas ilegais, mantendo as demais.
Apesar de indicar erro material no item 9.1 do Acórdão 1273/2022-TCU-Primeira Câmara, a Seproc sugeriu a remessa de sua proposta ao relator da deliberação recorrida, Ministro Walton Alencar Rodrigues.
Tendo em vista que a eventual correção da supracitada deliberação cabe ao relator do recurso, a proposta da unidade técnica deve ser encaminhada ao Gabinete do Ministro Bruno Dantas.
Ante o exposto, o Ministério Público de Contas opina pela manutenção do Acórdão 1273/2022-TCU-Primeira Câmara, em seus exatos termos, pois não há evidência de erro material."
	É o Relatório.

Tiago Cardoso Penna (OAB/MG 83.514) e Rafaela Fantini (OAB/MG 176.685), representando Herce Martins Pontes.

Procurador Marinus Eduardo De Vries Marsico.

aposentadoria. VANTAGEM DENOMINADA OPÇÃO. EMENDA CONSTITUCIONAL 20/1998. VEDAÇÃO. CONCESSÃO INDEVIDA DE QUINTOS e ANUÊNIOS. ilegalidade. pedido de reexame. ELEMENTOS aptos a ALTERAR A DELIBERAÇÃO RECORRIDA em relação aos anuênios. CONHECIMENTO. provimento parcial. esclarecimentos. ERRO MATERIAL INEXISTENTE. MANUTENÇÃO DO ACÓRDÃO 1.273/2022-TCU-PRIMEIRA CÂMARA.

APOSENTADORIA (APOS)

Secretaria de Recursos (Serur); Secretaria de Fiscalização de Integridade de Atos e Pagamentos de Pessoal e de Benefícios Sociais (Sefip).

Cuidam os autos de atos de concessão de aposentadoria de servidor do Tribunal Regional do Trabalho da 3ª Região, no Estado de Minas Gerais, submetido, para fins de registro, à apreciação do Tribunal de Contas da União (TCU) , de acordo com o art. 71, inciso III, da Constituição Federal.
2.	Por meio do item 9.1 do Acórdão 8250/2020-TCU-Primeira Câmara o Tribunal considerou ilegal e negou registro ao ato de aposentadoria de Herce Martins Pontes, expedindo as seguintes determinações ao órgão de origem:
"9.3. determinar ao órgão de origem que adote as seguintes providências, sob pena de responsabilidade solidária da autoridade administrativa omissa:
9.3.1. dê ciência do inteiro teor desta deliberação ao interessado no prazo de quinze dias e faça juntar aos autos o comprovante dessa notificação nos quinze dias subsequentes;
9.3.2. suspenda os pagamentos realizados com base no ato ora impugnado;
9.3.3. emita novo ato de aposentadoria e submeta-o a registro deste Tribunal no prazo de trinta dias, após corrigidas as falhas que ensejaram a ilegalidade do ato."
3.	Admitido o processamento do recurso, porquanto preenchidos os requisitos previstos no art. 48 da Lei 8.443/1992, conferi efeito suspensivo aos itens 9.1, 9.3, 9.3.2 e 9.3.3 do acórdão recorrido (peça 23) .
4. 	Ao apreciar o recurso, o Tribunal, por meio do Acórdão 1273/2022-TCU-Primeira Câmara, decidiu por:
"9.1. conhecer e dar provimento parcial ao pedido de reexame para afastar, do item 9.3.2 do Acórdão 8250/2020-TCU-Primeira Câmara, a determinação corretiva em relação aos anuênios, mantendo-se as determinações corretivas em relação à parcela "opção" e aos quintos;"
5.	A Secretaria de Gestão de Processos (Seproc) propõe a correção do Acórdão 1273/2022-TCU-Primeira Câmara, por identificar erro material em seu subitem 9.1, por entender que:
"não consta do item 9.3.2 do Acórdão recorrido a determinação corretiva que deveria ser afastada, conforme a redação conferida ao item 9.1 do Acórdão 1273/2022-TCU-Primeira Câmara";
6.	O Ministério Público de Contas opina pela manutenção do Acórdão 1273/2022-TCU-Primeira Câmara, em seus exatos termos, pois não há evidência de erro material (peça 43) .
7.	Comungo do entendimento do parquet; embora o item 9.3.2 do acórdão recorrido não tenha explicitado a exclusão da parcela de anuênios, a decisão havia considerado ilegais a concessão de quintos, vantagem da opção e os anuênios. Ou seja, as três parcelas estavam implícitas no item 9.3.2 do acórdão original.
8.	Desse modo, não observo falhas no item 9.1 do Acórdão 1273/2022-TCU-Primeira Câmara, que decidiu sobre o recurso original e mandou afastar do item 9.3.2. do acórdão recorrido "a determinação corretiva em relação aos anuênios". O comando pode ser compreendido satisfatoriamente, não necessitando de correção.
9.	Desta maneira, acompanho o MPTCU, pela manutenção do Acórdão 1273/2022-TCU-Primeira Câmara em seus exatos termos.
	Ante o exposto, voto por que o Tribunal adote o Acórdão que ora submeto à deliberação deste Colegiado.
TCU, Sala das Sessões, em 9 de agosto de 2022.
Ministro BRUNO DANTAS 
Relator